【裁判字號】    91,簡上,151
【裁判日期】    920520
【裁判案由】    傷害等
【裁判全文】
臺灣臺北地方法院刑事判決                        九十一年度簡上字第一五一號
    上  訴  人
    即  被  告  乙○○
    選任辯護人  劉穀榮律師
                徐國勇律師
右上訴人因傷害案件，不服本院九十一年度簡字第一二七三號中華民國九十一年四月
三十日第一審判決（聲請簡易判決處刑案號：八十九年度偵字第二○七一一號），提
起上訴，本院第二審合議庭判決如左：
    主      文
上訴駁回
    事      實
本件犯罪事實除引用第一審之判決書（如附件）所載外，補載：因乙○○站在台北市
政府門口廣場不願離開，致妨礙台北市聖火隊遊行隊伍之行進，台北市政府駐衛警乃
勸請乙○○離開，讓隊伍通過，乙○○拒不離開，故台北市政府駐衛警察隊副隊長丙○○即通知駐衛警察隊女警甲○○到場協助，強制乙○○離開。乙○○在警車上並拉
斷甲○○制服左肩之鈕扣，甲○○受有左上肢瘀腫九乘三公分，左手背瘀血四乘一公
分，背部瘀腫十二乘五公分之傷害。
    理      由
一、上訴意旨略如附件上訴狀、上訴理由狀、上訴補充理由狀、聲請命令提出證據狀
    ，聲請調查證據狀影本所示，除聲明本件以被告名義提出之書狀，如未經被告簽
    名，均不生效力外，以被告當庭陳述為準。並補陳：那天在警車上只坐了被告、
    甲○○及司機丁○○三人，戊○○沒在車上，甲○○制服肩帶被拉斷之相片中沒
    有被告，與被告無關，且如果肩帶有被扯壞的話，衣服也會拉破。告訴人甲○○
    之驗傷單未經合法調查，沒有證據能力，且顯與事實相違，與被告無關，不能採
    為裁判之基礎，甲○○空口濫訴，故意入人於罪。聖火未來前，被告已經離開，
    而且警員沒有舉牌告知，違反告知義務，也沒有掛布條告知，所以被告不知情，
    台北市政府為了包庇犯罪之警察，為了不賠國家賠償，所以故意陷被告於罪，警
    方移送本案時，並沒有扣案證物，甲○○所言前後矛盾，被告沒有人、打人，
    也沒有違法。戊○○、李鎮華、丙○○、甲○○的話，都是胡說，當時是被告要
    回家，他們不讓被告回家，用人牆把被告包圍，甲○○並推被告去撞警車後車廂
    ，他們故意製造情況證據陷害被告，甲○○沒有警察資格，她是違法執行任務，
    被告沒打她、踢她、是她仗著優勢警力，推被告撞警車後車廂，請遵守證據法則
    ，不能片面聽控方指摘云云。
二、經查被告於本案案發時，確在台北市政府大樓門口前廣場陳情，除為被告所是認
    外，並有相片十二張附於偵查卷第十二頁至第十七頁可證，足以確認。又依上開
    相片所示，全民運動會聖火傳遞之遊行隊伍，排列在被告身後，鼓號樂隊演奏中
    ，顯見被告確已妨害該遊行隊伍之通行，現場並有警察維持遊行之秩序，警察並
    站在被告前面制止被告妨害遊行，被告豈有不知之理。按廣場、騎樓、走廊、或
    其他供公眾通行之地方，均屬道路交通管理處罰條例所指之道路；又行人應服從
    執行交通勤務之警察指揮，道路交通管理處罰條例第三條第一款、第四條第一項
    規定甚明，又遊行時警察人員得到場維持秩序，對有違反法令之行為者，得予制
    止，並得強制為之，集會遊行法第二十四條第一項、第二十五條第一項第四款、
    第二項定有明文。被告明知有遊行隊伍要通過廣場，被告竟站在遊行隊伍前面，
    妨害遊行之交通秩序，經警察制止請其離開，被告拒不離開，警察依法自得強制
    將被告帶至警局處理，自屬依法執行公務。
三、再查被告於警車將被告帶至三張派出所途中，確有對執行戒護公務之女警甲○○為前揭強暴行為致造成傷害之事實，除據被害人甲○○於警訊及偵審中指訴不
    移外，證人丙○○於九十一年七月十一日到庭結證稱：「當我到三張派出所之
    後，看到甲○○身上有些瘀傷及紅腫，制服上之肩帶也脫落了，在派出所時，她
    說要去驗傷，我就開車帶她到仁愛醫院去驗傷。」等語；證人丁○○同日到庭結
    證稱：被告剛上警車時，她有掙扎不願進去，被告上車後，戊○○才上車，是為
    了加強戒護，被告口氣很差，至於被告做了什麼動作我看不清楚，因為我在前座
    開車，椅背很高，被告又拿個牌子，所以無法看到。甲○○還沒上車前，我有往
    後座看一下，甲○○有穿制服。」等語，證人戊○○亦到庭結證稱：甲○○請她
    上車，被告半推半就地，後來被告有上車，上車後她又想下車，甲○○不讓她下
    車，我坐在前座，只能往後看，因為我負責戒護，不但要保護自己人，也要保護
    被告不能讓她自傷。我看到被告拉扯甲○○的衣服，把她的鈕扣還是什麼的給扯
    下來，被告也有踹掙扎的動作，但有無踢到甲○○，我沒有看到，因為我轉頭
    只能看到人的上半部，被告有說很多話，說什麼話我忘了，甲○○則是一直勸被
    告合作。下車到派出所時，看到甲○○衣服有破掉，以及身上有些小傷。被告在
    整個過程中都很不合作等語。核與甲○○指訴相符，此外依台北市立仁愛醫院出
    具，附於偵查卷第十九頁之驗傷診斷書所載，甲○○於當日上午十一時十九分即
    到仁愛醫院驗傷，甲○○背部有十二乘五公分之大面積瘀腫，與甲○○所稱遭被
    告踢傷之情形相符；甲○○左上肢有達九乘三公分之瘀腫，及左手背瘀血四乘一
    公分，核與當時被告坐後座內側，甲○○坐在被告右手邊，甲○○左肩帶之鈕扣
    被扯落，甲○○身體左邊遭被告攻擊而受傷。甲○○等人將被告送到三張派出
    所後，即到仁愛醫院驗傷等情相符，證人戊○○、丁○○、丙○○與被告無冤無
    仇，臨時奉派前往處理，所證又係其等親自聞見之事實，無偏頗或誤認之虞，其
    等之證言彼此相合，可信為真。被告空言被害人與證人誣陷被告云云，無非卸責
    之詞不足採信。前揭驗傷診斷書為公立醫院所出具之公文書，依法推定為真正，
    於現行刑事訴訟制度中，有證據能力，且其內容亦與事實相符，足以證明本件犯
    罪事實。本件事證甚明，被告犯行洵堪認定。
四、從而原審依刑事訴訟法第四百四十九條第一項前段、第三項、第四百五十四條第
    二項、刑法第一百三十五條第一項、第二百七十七條第一項、第五十五條、第四
    十一條第一項前段、罰金罰鍰提高標準條例第一條前段、第二條，逕以簡易判決
    處拘役三十日，並諭知易科罰金之折算標準，其認事用法均無不合，被告之上訴
    為無理由，應予駁回。至被告請求勘驗甲○○之傷痕、鑑定驗傷單、傳喚出具診
    斷書之醫生到庭作證，並要求被害人及公訴人拿出證據來之部分，因被害人及公
    訴人於原審已提出積極之事證，證明被告有本件犯行，且被害人所受之傷害，亦
    經本院確認，業如前述；又被告要求警方提出犯罪搜證之錄音帶及錄影帶云云，
    惟以本件犯罪現場在警車上，我國警車一般並無錄音錄影設備，故無被告犯罪現
    場之錄音或錄影帶，無從調取，併此明。
據上論斷，應依刑事訴訟法第四百五十五條之一第三項、第三百六十八條、第三百六
十四條，判決如主文。
本案經檢察官羅月君到庭執行職務。
中      華      民      國      九十二      年     五     月     廿     日
                                  臺灣臺北地方法院刑事第一庭
                            審  判  長  法    官  陳  興  邦
                                        法    官  唐  于  智
                                        法    官  劉  亭  柏
右正本證明與原本無異。
本判決不得上訴。
                書 記 官  羅  欣  宜
中      華      民      國      九十二      年     五     月    廿三    日
附錄本案論罪科刑所依據之法條全文：
中華民國刑法第二百七十七條
 (普通傷害罪)
一傷害人之身體或健康者，處三年以下有期徒刑、拘役或一千元以下罰金。
二犯前項之罪因而致人於死者，處無期徒刑或七年以上有期徒刑；致重傷者，處三年
  以上十年以下有期徒刑。
中華民國刑法第一百三十五條
一對於公務員依法執行職務時，施強暴脅迫者，處三年以下有期徒刑、拘役或三百元
  以下罰金。
二意圖使公務員執行一定之職務或妨害其依法執行一定之職務或使公務員辭職，而施
  強暴脅迫者，亦同。
三犯前二項之罪，因而致公務員於死者，處無期徒刑或七年以上有期徒刑；致重傷者
  ，處三年以上、十年以下有期徒刑。


司法院資訊處製作；財團法人民間司法改革基金會備份。
